臺灣臺北地方法院刑事判決
110年度簡上字第98號
上  訴  人  臺灣臺北地方檢察署檢察官
被      告  顧翰倫


上列上訴人因被告傷害案件，不服本院於民國110年5月24日所為
110年度簡字第679號第一審簡易判決（聲請簡易判決處刑案號：
110年度偵字第5688號），提起上訴，本院管轄之第二審合議庭
判決如下：
    主  文
上訴駁回。
    事實及理由
一、按被告於第二審經合法傳喚，無正當之理由不到庭者，得不
    待其陳述，逕行判決，刑事訴訟法第371條定有明文。又對
    於簡易判決有不服而上訴者，得準用上開規定，同法第455
    條之1第3項亦有明定。本件被告顧翰倫經本院合法傳喚，於
    審理期日無正當理由未到庭，此有送達證書、刑事報到單、
    臺灣高等法院在監在押全國紀錄表在卷可稽（見本院簡上字
    卷第49、57、67頁），依上開規定，爰不待其陳述，逕為一
    造辯論判決。
二、本案經本院審理結果，認原審判決以被告犯刑法第277條第1
    項之傷害罪，處拘役30日，如易科罰金，以新臺幣1,000元
    折算1日，其認事用法並無違誤，量刑亦屬適當，應予維持
    ，並引用原審刑事簡易判決所記載之事實、證據及理由（如
    附件）。
三、檢察官上訴意旨略以：被告自陳與告訴人林韋廷原無仇怨，
    竟僅因在車上與自己友人口角，即下車隨機毆傷素未謀面之
    告訴人，且犯後毫無悔意，於缺乏積極證據證明告訴人有防
    衛過當或與被告互毆之情況下，指訴告訴人涉犯傷害罪，原
    審判決量刑應屬過輕等語。
四、按刑之量定及緩刑之宣告，係實體法上賦予法院得為自由裁
    量之事項，倘其未有逾越法律所規定之範圍，或濫用其權限
    ，即不得任意指摘為違法（最高法院75年台上字第7033號判
    例意旨參照）。是量刑之輕重，既屬事實審法院得依職權自
    由裁量之事項，苟已斟酌刑法第57條各款所列情狀而未逾越
    法定刑度，不得遽指為違法，且在同一犯罪事實與情節，如
    別無其他加重或減輕之原因，下級審量定之刑，亦無過重或
    失輕之不當情形，則上級審法院對下級審法院之職權行使，
    原則上應予尊重，不得任意指摘為違法。經查，本件被告於
    警詢、偵訊及本院準備程序時均坦承犯行，且有原審判決所
    列之各項證據可資佐證，足認被告係犯刑法第277條第1 項
    之傷害罪。是原審綜覽卷內事證資料，斟酌被告不思理性處
    事及尊重他人身體，率爾為傷害犯行，實有不該，惟念被告
    坦承犯行之犯後態度，兼衡酌被告之犯罪動機、情節、手段
    、告訴人所受傷勢（左側頭部、臉部及鼻部挫傷、右手拇指
    擦傷約0.5X0.5公分）及損害等一切情狀，量處如上開所示
    之刑，並諭知易科罰金之折算標準，已衡酌被告本案無端傷
    害告訴人之犯罪動機及情節，並詳予斟酌刑法第57條所列情
    形，具體說明量刑之理由，且被告於另案對告訴人提起傷害
    告訴，此乃被告權利之合法行使，又嗣雖經臺灣臺北地方檢
    察署檢察官為不起訴處分，然該處分之理由係以無清晰影像
    可供辨識，故無從排除告訴人於另案所為係正當防衛之可能
    等語，尚難認被告所提另案傷害告訴係全然誣指，自不得據
    此即認被告犯後全無悔意，是經核原判決並無認事用法之違
    誤，量刑亦屬妥當，檢察官執前揭上訴意旨提起上訴，自無
    理由，應予駁回。
據上論斷，依刑事訴訟法第455 條之1第1項、第3項、第368條，
判決如主文。
本案經檢察官葉詠嫻聲請以簡易判決處刑並提起上訴，檢察官王
巧玲到庭執行職務。
中　　華　　民　　國　　110 　年　　10　　月　　15　　日
　　　　　　　　　刑事第三庭  審判長法　官　張谷瑛
　　　　　　　　　　　　　　　　    法　官　馮昌偉
　　　　　　　　　　　　　　　　    法　官　蕭如儀
上正本證明與原本無異。
不得上訴。
                                    書記官  林書伃　　　
中　　華　　民　　國　　110 　年　　10　　月　　15　　日
本判決附件：
臺灣臺北地方法院刑事簡易判決
110年度簡字第679號
聲  請  人  臺灣臺北地方檢察署檢察官
被      告  顧翰倫
上列被告因傷害案件，經檢察官聲請以簡易判決處刑（110年度
偵字第5688號），本院判決如下：
    主      文
顧翰倫犯傷害罪，處拘役參拾日，如易科罰金，以新臺幣壹仟元
折算壹日。
    事實及理由
一、本案犯罪事實及證據均引用檢察官聲請簡易判決處刑書之記
    載（如附件）。
二、論罪科刑：
(一)核被告所為，係犯刑法第277條第1項之傷害罪。
(二)爰審酌被告不思理性處事及尊重他人身體，率爾為傷害犯行
    ，實有不該，惟念被告坦承犯行之犯後態度，兼衡酌被告之
    犯罪動機、情節、手段、告訴人所受傷勢（左側頭部、臉部
    及鼻部挫傷、右手拇指擦傷約0.5×0.5公分）及損害等一切
    情狀，量處如主文所示之刑，並諭知易科罰金之折算標準。
三、依刑事訴訟法第449條第1項前段、第3項、第454條第2項，
    逕以簡易判決處刑如主文。
本案經檢察官葉詠嫻聲請以簡易判決處刑。
中　　華　　民　　國　　110 　年　　5 　　月　　24　　日
                  刑事第十五庭  法  官  唐玥
上正本證明與原本無異。 
如不服本判決應於收受送達後20日內向本院提出上訴書狀，並應
敘述具體理由；其未敘述上訴理由者，應於上訴期間屆滿後20日
內向本院補提理由書（均須按他造當事人之人數附繕本）「切勿
逕送上級法院」。告訴人或被害人如對於本判決不服者，應具備
理由請求檢察官上訴，其上訴期間之計算係以檢察官收受判決正
本之日期為準。 
                                書記官  蕭君卉 
中　　華　　民　　國　　110 　年　　5 　　月　　24　　日
附錄本案論罪科刑法條全文：
中華民國刑法第277條
傷害人之身體或健康者，處5年以下有期徒刑、拘役或50萬元以
下罰金。
犯前項之罪，因而致人於死者，處無期徒刑或7年以上有期徒刑
；致重傷者，處3年以上10年以下有期徒刑。
附件：
臺灣臺北地方檢察署檢察官聲請簡易判決處刑書　
110年度偵字第5688號
　　被　　　告　顧翰倫　年籍詳卷
上列被告因傷害案件，業經偵查終結，認為宜聲請以簡易判決處
刑，茲將犯罪事實及證據並所犯法條分敘如下：　
　　　　犯罪事實
一、顧翰倫於民國109年11月16日下午4時25分許，在臺北市松山
    區南京東路5段00巷00弄口，基於傷害之犯意，徒手毆打行
    人林韋廷，致林韋廷受有左側頭部、臉部及鼻部挫傷、右手
    拇指擦傷約0.5X0.5公分之傷害(林韋廷所涉傷害犯嫌，另為
    不起訴處分)。　　　
二、案經林韋廷訴由臺北市政府警察局松山分局報告偵辦。
　　　　　　 證據並所犯法條
一、上開犯罪事實，業據被告顧翰倫於警詢及本署偵查中坦承不
    諱，並有告訴人林韋廷於警詢及本署偵查中之指訴、卷附告
    訴人之三軍總醫院松山分院附設民眾診療服務處診斷證明書
    1張、監視器影像1則既截圖照片8張等可佐，被告犯行應堪
    認定。
二、核被告所為，係犯刑法第277條第1項之傷害罪嫌。
三、依刑事訴訟法第451條第1項聲請逕以簡易判決處刑。
　　此　　致
臺灣臺北地方法院
中　　華　　民　　國　 110　 年　　 3 　 月　　 3 　 日
　　　　　　　　　　　　　　 檢　察　官  葉 詠 嫻
本件正本證明與原本無異
中　　華　　民　　國　 110　 年　   3　  月　  18　  日
                             書  記  官  顏 秀 婷　　　
本件係依刑事訴訟法簡易程序辦理，法院簡易庭得不傳喚被告、
輔佐人、告訴人、告發人等出庭即以簡易判決處刑；被告、被害
人、告訴人等對告訴乃論案件如已達成民事和解而要撤回告訴或
對非告訴乃論案件認有受傳喚到庭陳述意見之必要時，請即另以
書狀向簡易法庭陳述或請求傳訊。
附錄本案所犯法條全文
中華民國刑法第277條
傷害人之身體或健康者，處 5 年以下有期徒刑、拘役或 50 萬
元以下罰金。
犯前項之罪，因而致人於死者，處無期徒刑或 7 年以上有期徒
刑；致重傷者，處 3 年以上 10 年以下有期徒刑。